Minutes et répertoires du notaire Jean Antoine CARON, janvier 1674 - 21 février 1707 (étude IV)
Archives nationales
- Minutes de Jean Antoine CARON, janvier 1674 - février 1707; MC/ET/IV/209 - MC/ET/IV/335
  - Minutes. 1704, avril - 1704, juin, avril 1704 - juin 1704; MC/ET/IV/319; Document détérioré.
    - Dépôt par François Noblesse, de la procuration à lui donnée par Thomas Noblesse, son frère, à l'effet de procéder au partage des biens de la succession de Jean Noblesse, leur frère., 5 juin 1704; MC/ET/IV/319
      Documents du Minutier central concernant l'histoire de l'art (1700-1750), par Mireille Rambaud, tome II [études I à X, soit 2357 actes], Paris, Archives nationales, 1971, p. 347 (instrument de recherche imprimé dématérialisé, certaines notices sont plus détaillées dans la version intégrale accessible en ligne par la rubrique 'Autres instruments de recherche', voir contexte dans le Plan d’orientation général - Notaires de Paris, guides thématiques du Minutier).
    - Bosc (Sylvestre), marchand orfèvre joaillier § Bail par .., 11 juin 1704; MC/ET/IV/319
      bail; Bosc, Sylvestre
    - Lorin (Abraham), marchand orfèvre joaillier, rue de la Monnaie § Bail à lui, 11 juin 1704; MC/ET/IV/319
      bail; Lorin, Abraham
    - Lucas (Guillaume), marchand orfèvre joaillier, quai de la Mégisserie § Bail par .., 11 juin 1704; MC/ET/IV/319
      bail; Lucas, Guillaume
    - Lenoir (Alexandre), marchand orfèvre, rue de la Fromagerie § Désistement, 14 juin 1704; MC/ET/IV/319
      renonciation; Lenoir, Alexandre
    - Lucas (Mathieu), marchand orfèvre § Décharge de sa veuve, 20 juin 1704; MC/ET/IV/319
      décharge; Lucas, Mathieu
    - Inventaire, après décès, de Jean-Baptiste Lucas, marchand joaillier, bourgeois de Paris, dressé à son domicile, rue Saint-Denis, paroisse Saint-Jacques-de-la-Boucherie, à la requête de Marguerite-Geneviève Martinot, sa veuve, en son nom et comme tutrice de leurs enfants mineurs., 19 novembre 1704; MC/ET/IV/319
      Descente de croix, d'après Bassan ... 3 l.
      Deux têtes, de l'Espagnolet, représentant deux Philosophes ... 10 l.
      - 19 tableaux sans noms d'auteurs estimés entre 13 livres et quelques sols: sujets religieux, 1; portraits, 1; paysages, 6, et 10 petits tableaux 'représentant des paysages et autres sujets', et une perspective.
      Documents du Minutier central concernant l'histoire de l'art (1700-1750), par Mireille Rambaud, tome II [études I à X, soit 2357 actes], Paris, Archives nationales, 1971, p. 788 (instrument de recherche imprimé dématérialisé, certaines notices sont plus détaillées dans la version intégrale accessible en ligne par la rubrique 'Autres instruments de recherche', voir contexte dans le Plan d’orientation général - Notaires de Paris, guides thématiques du Minutier).
    - LUCAS (Jean-Baptiste) marchand joaillier rue Saint-Denis § Inventaire après décès., 19 novembre 1704; MC/ET/IV/319
      inventaire; Lucas, Jean-Baptiste
    - Lucas (Guillaume, marchand orfèvre, ancien conseil. Quai de la Mégisserie § Présent à l'inventaire après décès de son frère Jean-Baptiste Lucas, marchand joaillier, 19 novembre 1704; MC/ET/IV/319
    - Lucas (Jean), marchand orfèvre, rue Saint-Denis § Extrait mortuaire déposé, 17 décembre 1704; MC/ET/IV/319
      extrait d'acte; acte d'état civil; dépôt de pièces; Lucas, Jean
  - Minutes. 1704, juillet - 1704, septembre, juillet 1704 - septembre 1704; MC/ET/IV/320; Document détérioré.
    - Langlois (Noël Charles), orfèvre, rue de la Calandre § Mariage de .. et de la fille de Michel Philippe Filassier, orfèvre., 10 juillet 1704; MC/ET/IV/320
      contrat de mariage; Langlois, Noël Charles
    - Filassier (Michel Philippe), orfèvre, rue de la Calandre § Mariage de sa fille et de Noël Charles Langlois, orfèvre., 10 juillet 1704; MC/ET/IV/320
      contrat de mariage; Filassier, Michel Philippe
    - Lucas (Guillaume), marchand orfèvre joaillier, quai de la Mégisserie § Constitution de rente à .., 1er août 1704; MC/ET/IV/320
      constitution de rente; Lucas, Guillaume
    - Lucas (Jean-Baptiste), marchand joaillier, rue de la Vieille Joaillerie § Compte entre .. et Marguerite Geneviève Martinot, sa femme, 16 août 1704; MC/ET/IV/320
      compte; Lucas, Jean-Baptiste; Martinot, Marguerite Geneviève
    - AUDINOT (Roch) maître doreur § Mariage de sa veuve avec Pierre Jouannet, médiateur, 23 août 1704; MC/ET/IV/320
      contrat de mariage; Audinot, Roch
    - Jouannet (Claude) maître doreur § mariage de son frère Pierre J. maître doreur, 23 août 1704; MC/ET/IV/320
      contrat de mariage; Jouannet, Claude
    - MARGUILLIER (Jean) maître doreur § mariage de sa nièce et de Pierre Jouamet, doreur, 23 août 1704; MC/ET/IV/320
      contrat de mariage; Marguillier, Jean
    - JOUANNET (Pierre) maître doreur sur fer, fonte, et laiton rue aux Ours § Mariage avec Marguerite Cheron veuve de Roch Audinot maître doreur, 23 août 1704; MC/ET/IV/320
      contrat de mariage; Jouannet, Pierre
    - DUSABLE (Pierre) maître maçon Rue Marivaux § Transport de rente à Pierre DUSABLE, 26 août 1704; MC/ET/IV/320
      transport de droits; Dusable, Pierre
    - CHOULIER (Pierre), maître peintre et sculpteur, rue Frépillon § Transport de rente par .., 26 août 1704; MC/ET/IV/320
      transport de droits; Choulier, Pierre
    - GALLOIS (Charles) menuisier ébéniste Rue Champ Fleury § Testament de sa femme, 16 septembre 1704; MC/ET/IV/320
      testament; Gallois, Charles
  - Minutes. 1704, octobre - 1704, décembre, octobre 1704 - décembre 1704; MC/ET/IV/321; Document détérioré.
    - Consentement donné par Jean-Sylvain Cartaud, architecte, et Marguerite Cartaud, fille majeure, sa soeur, demeurant ensemble quai de la Mégisserie, héritiers, chacun pour un septième, de Sylvain Cartaud entrepreneur des bâtiments du roi, leur père, à Marguerite Dubugra, leur mère, de toucher les arrérages échus et à échoir de toutes les rentes de la succession paternelle., 13 novembre 1704; MC/ET/IV/321
      Documents du Minutier central concernant l'histoire de l'art (1700-1750), par Mireille Rambaud, tome II [études I à X, soit 2357 actes], Paris, Archives nationales, 1971, p. 29 (instrument de recherche imprimé dématérialisé, certaines notices sont plus détaillées dans la version intégrale accessible en ligne par la rubrique 'Autres instruments de recherche', voir contexte dans le Plan d’orientation général - Notaires de Paris, guides thématiques du Minutier).
  - Minutes. 1705, janvier - 1705, mars, janvier 1705 - mars 1705; MC/ET/IV/322
    - MARGOSIER Horloger § Montre à l'Anglaise par ..; Inventaire après le décès de Nicolas de LONNENCOURT, 9 janvier 1705; MC/ET/IV/322
      inventaire
    - RAISIN (Charles) Maître serrurier § Témoin à un mariage., 9 janvier 1705; MC/ET/IV/322
      contrat de mariage; Raisin, Charles
    - CRESSARD (Guillaume) Maître serrurier Rue Saint-Anne § Testament .., 15 janvier 1705; MC/ET/IV/322
      testament; Cressard, Guillaume
    - HAROY (Louis) Maître doreur § Consentement et pouvoir, 15 mars 1705; MC/ET/IV/322
      Haroy, Louis
    - PAUL (François) Maître doreur. § Consentement et pouvoir., 15 mars 1705; MC/ET/IV/322
      Paul, François
    - DOREUR (Apprentissage de) § Mise en .. de Girand (Etienne) âgé de 15 ans et pour 4 ans chez RENOUVILLE (François) qui le nourri, logé, couche, blanchi moyennant la somme de 75 livres, 16 mars 1705; MC/ET/IV/322
    - GIRAUD (Jacques) Maître doreur § Mise en apprentissage du fils de .., 16 mars 1705; MC/ET/IV/322
      contrat d'apprentissage; Giraud, Jacques
    - RENOUVILLE (François) Maître doreur Rue de la Petite Truanderie § Mise en apprentissage chez .., 16 mars 1705; MC/ET/IV/322
      contrat d'apprentissage; Renouville, François
    - LUCAS (Jean Baptiste) Joaillier Rue Saint-Denis § Procuration .., 22 mars 1705; MC/ET/IV/322
      procuration; Lucas, Jean Baptiste
    - POTIER d'ETAIN (apprentissage de) § mise en .. par Laquerre (Jean) de LONNET (Charles) âgé de 19 ans pour 6 ans chez LAPLACE (Etienne) qui le nourri, logé, l'entretient d'habit, sans rien débourse de part ni d'autre, 29 mars 1705; MC/ET/IV/322
    - LAPLACE (Etienne) Maître potier d'étain Rue de la Coutellerie § Mise en apprentissage chef .., 29 mars 1705; MC/ET/IV/322
      contrat d'apprentissage; Laplace, Etienne
    - DAGOREAU (Jean) Maître doreur Rue Montorgueil § Consentement et pouvoir, 15 mai 1705; MC/ET/IV/322
      Dagoreau, Jean
    - MARGUILLIER (Jean) Maître doreur § Consentement et pouvoir, 15 mai 1705; MC/ET/IV/322
      Marguillier, Jean
    - Lucas (Antoine), orfèvre. § Procuration après décès de .., 22 mai 1705; MC/ET/IV/322
      procuration; Lucas, Antoine
  - Minutes. 1705, avril - 1705, juin, avril 1705 - juin 1705; MC/ET/IV/323
    - SEVAUX (Jean) joaillier Enclos de l'Abbaye Saint-Germain § Comparution et quittance, 20 avril 1705; MC/ET/IV/323
      quittance; Sevaux, Jean
    - Inventaire après le décès de Guillaume BIERRE, dressé à la requête de François BAUDEQUIN, maître de danse, et de Françoise de BAUMILLE, sa fe, héritière du défunt, son grand-oncle., 22 avril 1705; MC/ET/IV/323
      inventaire après décès; Baudequin, François; Bierre, Guillaume; Baumille, Françoise de; danseur; enseignant
    - Inventaire après décès de Pierre Scolam, procureur au Parlement, dont la bibliothèque., 2 mai 1705; MC/ET/IV/323
      inventaire après décès; Scolam, Pierre; procureur de justice (Ancien Régime)
    - LUCAS (J. Baptiste) Joaillier -Rue Saint-Denis § Déclaration .., 6 mai 1705; MC/ET/IV/323
      déclaration; Lucas, Jean Baptiste
    - LEFEVRE (Robert) tapissier - Rue de la Vannerie. § Obligation .., 6 mai 1705; MC/ET/IV/323
      obligation; Lefevre, Robert
    - OPPENORDT (Alexandre Jean) Ebéniste ordinaire du Roi Rue Champfleury § Déclaration de .. (après ses lettre de naturalisation) relative a ses prenoms, 6 mai 1705; MC/ET/IV/323
      déclaration; Oppenordt, Alexandre Jean
    - LECLERC (Pierre) Maître fondeur Rue de la Ferronnerie § Quittance de rachat, 15 mai 1705; MC/ET/IV/323
      quittance; Leclerc, Pierre
    - BRISSON (Claude) Maître menuisier; Rue de Beaune § obligation., 15 mai 1705; MC/ET/IV/323
      obligation; Brisson, Claude
    - LANGE (Pierre) maître Fondeur Rue de Varennes § quittance de rachat, 15 mai 1705; MC/ET/IV/323
      quittance; Lange, Pierre
    - LUCAS (Pierre) maître Fondeur; Cour de Lamoignon § Quittance de rachat, 15 mai 1705; MC/ET/IV/323
      quittance; Lucas, Pierre
    - LEMAIRE (Jacques) Maître fondeur - Quai de l'Horloge § Quittance de rachat., 15 mai 1705; MC/ET/IV/323
      quittance; Lemaire, Jacques
    - Inventaire après décès de Marie-Anne Boudier, femme de Pierre Quirot, architecte et greffier des bâtiments, dressé à son domicile, rue de la Verrerie, à la requête de son mari, en son nom et comme tuteur de Jean-Marcel Vaudry, fils mineur de la défunte et de son premier mari, François Vaudry, maître plombier-fontainier, et aussi en qualité d'exécuteur testamentaire avec François Boudier, maître cordonnier, demeurant rue de la Coutellerie (testament de Marie-Anne Boudier reçu par les mêmes notaires, Auvray et Caron, le 27 septembre 1704). 23 feuillets., 16 juin 1705; MC/ET/IV/323
      Appartement: au deuxième étage: cuisine (avec petite chambre au-dessus), petite salle, petit cabinet, une chambre. - Domestique: une servante. - Mobilier: dans le petit cabinet qui était le bureau de l'architecte, on note un grand bureau de chêne, une armoire bibliothèque contenant 67 volumes 'traitant de différentes matières', et des instruments professionnels (niveau d'eau, boussole, rapporteur, compas, toise, chaîne d'arpenteur, 'un petit fournyment d'yvoire garni de ses godets pour mettre des couleurs'); dans la chambre, sept pièces de verdure d'Auvergne (300 l.), sept pièces de faïence servant de garniture d'armoire et dix-huit servant de garniture de cheminée (20 l. au total). - Argenterie: elle est prisée 1.245 livres. - Bijoux: un collier de cinquante-huit perles baroques, deux bagues en or garnies de diamants (au total 940 l.). - Habits: ceux de la défunte sont prisés 284 livres, non compris le linge et les dentelles. - Deniers comptants: 150 livres.
      Parmi les papiers (16 f.):
      - contrat de mariage Quirot-Boudier, 31 juillet 1701, Baudry et Aveline, notaires (douaire: 12.000 livres).
      - inventaire après décès de Marguerite-Thérèse Guérard, première femme de Pierre Quirot, 13 janvier 1698, Courtois notaire (un fils mineur: Pierre Quirot).
      Dettes actives:
      - sommes dues pour travaux faits dans des églises de la banlieue parisienne: Noisy-le-Sec (100 l. pour solde), Saint-Pierre de Brétigny (220 l.), Bourg-la-Reine (650 l.), Charonne (450 l.), Fontenay-sous-Bois (1038 l.).
      - 3.860 livres dues par M. de Vigny montant d'un mémoire pour 'vacations, peines, soins, conduite, voyages et argent déboursé en la construction du chasteau de Ville-Evrard'.
      Documents du Minutier central concernant l'histoire de l'art (1700-1750), par Mireille Rambaud, tome II [études I à X, soit 2357 actes], Paris, Archives nationales, 1971, p. 170 (instrument de recherche imprimé dématérialisé, certaines notices sont plus détaillées dans la version intégrale accessible en ligne par la rubrique 'Autres instruments de recherche', voir contexte dans le Plan d’orientation général - Notaires de Paris, guides thématiques du Minutier).
    - LEROUX (Claude) Maçon § Titre nouvel, 28 août 1705; MC/ET/IV/323
      titre nouvel; Leroux, Claude
  - Minutes. 1705, 1er juillet - 1705, 10 septembre, 1er juillet 1705 - 10 septembre 1705; MC/ET/IV/324; Document détérioré.
    - Déclaration selon laquelle Guillaume Nivers, organiste de la chapelle du roi, demeurant rue Férou, reconnaît que dans plusieurs contrats il a ajouté à son nom de baptême le nom de Gabriel et que, pour se conformer à l’ordonnance royale relative aux changements de nom, il consent à être immatriculé sous le nom de Guillaume seulement., 17 juillet 1705; MC/ET/IV/324
      déclaration; Nivers, Guillaume; musicien; Férou (rue)
    - Lucas (Guillaume), marchand orfèvre joaillier, quai de la Mégisserie § Dépôt de pièce, 23 juillet 1705; MC/ET/IV/324
      dépôt de pièces; Lucas, Guillaume
    - NAVELLE (Charles) maître potier d'étain rue Saint-Jacques-de-la-Boucherie § Donation par .., 25 juillet 1705; MC/ET/IV/324
      donation; Navelle, Charles
    - LAISNÉ (Louis) maître potier d'étain rue Saint-Martin § Donation à .., 25 juillet 1705; MC/ET/IV/324
      donation; Laisné, Louis
    - BOSC (Sylvestre) marchand joaillier rue de la monnaie § Présent avec les parents et amis des enfants mineurs de Guillaume Lucas orfèvre joaillier et de Marie Martinot Procuration, 27 juillet 1705; MC/ET/IV/324
      procuration; Bosc, Sylvestre
    - Lucas (Guillaume), marchand orfèvre joaillier § Avis de parents de ses enfants mineurs; Procurations, 27 juillet 1705; MC/ET/IV/324
      procuration; Lucas, Guillaume
    - MARTINOT (Henri) horloger et valet de chambre ordinaire du roi Galeries du Louvre § Présent avec les parents et amis des enfants mineurs de Guillaume Lucas orfèvre joaillier & de Marie Martinot; Procuration, 27 juillet 1705; MC/ET/IV/324
      procuration; Martinot, Henri
    - Martinot (Gilles) maître horloger Quai des Orfèvres § Présent avec les parents et amis de Guillaume Lucas orfèvre joaillier et de Marie Martinot Procuration, 27 juillet 1705; MC/ET/IV/324
      procuration; Martinot, Gilles
    - Martinot (Balthazard) maître horloger quai des Orfèvres § Présent avec les parents et amis des enfants mineurs de Guillaume Lucas, orfèvre joaillier et de Marie Martinot Procuration, 27 juillet 1705; MC/ET/IV/324
      procuration; Martinot, Balthazar
    - BAILLET (Edmé) sculpteur § Signature au mariage de Jean Baillet sculpteur, allié, 9 août 1705; MC/ET/IV/324
      contrat de mariage; Baillet, Edmé
    - Lucas (Guillaume), marchand orfèvre joaillier, quai de la Mégisserie § Donation à sa fille, novice au couvent des Augustines de Saint-Magloire, 9 août 1705; MC/ET/IV/324
      donation; Lucas, Guillaume
    - Baillet (Jean) maître sculpteur rue Jean-Delespine § mariage de J.B. fils de Jean Baillet, sculpteur, 9 août 1705; MC/ET/IV/324
      contrat de mariage; Baillet, Jean
    - DESHAYES (Pierre) ébéniste rue de la Monnaie § Présent, avec Charles Deshayes ébéniste, demeurant même rue à l'inv/re/ après décès de la femme de Gabriel Genas, ébéniste.; Compte et partage, 27 août 1705 - 2 septembre 1705; MC/ET/IV/324
      partage; inventaire; Deshayes, Pierre
    - GENAS (Gabriel) ébéniste rue Saint-Antoine § Inventaire après décès de sa femme. Compte et partage, 27 août 1705; MC/ET/IV/324
      inventaire; partage; Genas, Gabriel
  - Minutes. 1705, 11 septembre - 1705, 11 septembre 1705 - 1705; MC/ET/IV/325; Document détérioré.
    - Nouveau titre de rente donné par Nicolas de Laquieze, ordinaire de la musique du roi, demeurant au Parc–aux-Cerfs à Versailles, Marguerite Cathar sa femme, et Antoine Robin, marchand épicier, à Nicolas Laurent, marchand épicier, à l’effet de toucher 100 livres de rente au principal de 2000 livres, constituée le 31 août 1689 devant le même notaire au profit de Catherine Triboulot., 16 décembre 1705; MC/ET/IV/325
      constitution de rente; Laquieze, Nicolas de; Cathar, Marguerite; Robin, Antoine; Laurent, Nicolas; Triboulot, Catherine; musicien; négociant; Versailles (Yvelines)
    - Partage entre François Noblesse et ses frères Thomas et Martin, ces derniers représentés par leurs procureurs, des biens de la succession de Jean Noblesse, leur frère., 19 décembre 1705; MC/ET/IV/325
  - Minutes. 1706, janvier - 1706, février, janvier 1706 - février 1706; MC/ET/IV/326
    - Lucas (Guillaume), marchand orfèvre joaillier, quai de la Mégisserie § Création de pension pour sa fille, religieuse., 21 janvier 1706; MC/ET/IV/326
    - COUROYE (Valentin) maître potier d'étain; Pont Marie § Partage des biens de sa succession, 25 janvier 1706; MC/ET/IV/326
      partage; Couroye, Valentin
    - Inventaire après décès de Marthe Morant veuve d'Ursin Huart, maître écrivain, juré, bourgeois de Paris, dressé dans la maison des Incurables où elle est décédée, à la requête de Pierre Richard, graveur du cabinet du roi, demeurant quai de l'Horloge, son gendre et son exécuteur testamentaire, et de Louise Huart, femme dudit Richard, à la requête aussi de Mathieu Bignon, marchand épicier, demeurant à Saint-Denis-en-France, en qualité de tuteur de ses enfants mineurs, nés de son mariage avec Gabrielle Huart, fille de la défunte, elle-même décédée., 5 février 1706; MC/ET/IV/326
      Documents du Minutier central concernant l'histoire de l'art (1700-1750), par Mireille Rambaud, tome II [études I à X, soit 2357 actes], Paris, Archives nationales, 1971, p. 521 (instrument de recherche imprimé dématérialisé, certaines notices sont plus détaillées dans la version intégrale accessible en ligne par la rubrique 'Autres instruments de recherche', voir contexte dans le Plan d’orientation général - Notaires de Paris, guides thématiques du Minutier).
    - Jean LECLERC potier d'étain; Place du marché-Neuf § Inventaire après décès, 10 février 1706; MC/ET/IV/326
    - DELAVAL (Firmin), peintre et sculpteur § Testament de sa veuve, 14 février 1706; MC/ET/IV/326
      testament; Delaval, Firmin
    - Bosc (Sylvestre), marchand orfèvre joaillier, rue de la Monnaie § Bail par .. et consorts, 1er avril 1706; MC/ET/IV/326
    - Lucas (Guillaume), marchand orfèvre joaillier § Bail par .. et consorts, 1er avril 1706; MC/ET/IV/326
    - HOULLIER (Pierre) Graveur en taille douce rue Saint-Séverin § Vente de meubles, 7 avril 1706; MC/ET/IV/326
      acte de vente; Houllier, Pierre
    - DULUT (Denis François) potier d'étain ordinaire de la maison du roi rue Saint-Antoine § Compte et obligation, 9 mai 1706; MC/ET/IV/326
      obligation; Dulut, Denis François
    - Lucas (Guillaume), marchand orfèvre joaillier § Compte de sommes reçues et dépensées au nom de sa soeur, 12 mai 1706; MC/ET/IV/326
      compte; Lucas, Guillaume
    - Contrat d'apprentissage pour cinq ans, entre Paul Chentin, demeurant rue de la Mortellerie, juré porteur de grains, et Nicolas Charpentier, maître sculpteur, demeurant même rue, au profit de Claude Chentin, âgé de seize ans, fils du comparant, moyennant 70 livres, la moitié payée comptant, le reste payable dans dix-huit mois. L'apprenti se rendra chez son maître tous les jours ouvrables de 6 heures du matin jusqu'au soir, à l'exception de l'heure du dîner., 24 juin 1706 - 24 juin 1707; MC/ET/IV/326
      À la suite: 1707, 5 juin. Ratification du contrat par Louis-Michel Dumesnil, demeurant rue de la Lanterne, René Chauveau, demeurant rue des Postes, maîtres peintres et sculpteurs, jurés en charge.
      Documents du Minutier central concernant l'histoire de l'art (1700-1750), par Mireille Rambaud, tome II [études I à X, soit 2357 actes], Paris, Archives nationales, 1971, p. 555 (instrument de recherche imprimé dématérialisé, certaines notices sont plus détaillées dans la version intégrale accessible en ligne par la rubrique 'Autres instruments de recherche', voir contexte dans le Plan d’orientation général - Notaires de Paris, guides thématiques du Minutier).
    - MOLLE (François Hubert) maître coutelier § Consentement donné par la veuve de Hubert Molle maître coutelier, à son fils de se servir de la marque de son père: le couteau, 24 juin 1706; MC/ET/IV/326
      Molle, François Hubert
    - CATHELAN (Charles) tapissier des Gobelins Grande rue Mouffetard § Présent à l'inventaire après décès de la femme de Jacques Gabé, marchand fripier, 30 juin 1706; MC/ET/IV/326
      inventaire; Cathelan, Charles
  - Minutes. 1706, mars - 1706, avril, mars 1706 - avril 1706; MC/ET/IV/327
  - Minutes. 1706, mai - 1706, juin, mai 1706 - juin 1706; MC/ET/IV/328
  - Minutes. 1706, juillet - 1706, septembre, juillet 1706 - septembre 1706; MC/ET/IV/329
    - DELOCHE (François) maître sculpteur § Constitution de rente par F.D. et consorts, 8 août 1705; MC/ET/IV/329
      constitution de rente; Deloche, François
    - LOUVET (Roland Nicolas) marchand joaillier cour Neuve du Palais, 2 septembre 1705; MC/ET/IV/329
      Louvet, Roland Nicolas
    - MALEUDE (Jean) maître potier d'étain sous les petits piliers des Halles § Vente de maison, 24 juillet 1706; MC/ET/IV/329
      acte de vente; Maleude, Jean
    - DELOCHE (Jean) maître potier d'étain Pont Marie § Constitution de rente par .., 8 août 1706; MC/ET/IV/329
      constitution de rente; Deloche, Jean
    - GUILLET Jean Baptiste maître fondeur § Avis de parents de ses enfants mineurs, 16 août 1706; MC/ET/IV/329
  - Minutes. 1706, octobre - 1706, décembre, octobre 1706 - décembre 1706; MC/ET/IV/330; Document détérioré.
    - CHOULIER (Pierre), maître peintre et sculpteur, rue Phélipeaux § Constitution de rente, 6 décembre 1705; MC/ET/IV/330
    - Constitution par les aides aux commissaires contrôleurs jurés mouleurs et visiteurs de bois, au profit de François Noblesse, de 100 livres de rente perpétuelle, moyennant 2.000 livres., 1er octobre 1706; MC/ET/IV/330
    - JULLIEN (Pierre) maître horloger § Testament de sa veuve, 11 novembre 1706; MC/ET/IV/330
      testament; Jullien, Pierre
    - Dépôt par François Noblesse de l'extrait baptistaire en date du 25 novembre 1706, de Louise-Angélique Noblesse, fille dudit François Noblesse et d'Angélique Sevin, demeurant quai de l'Horloge, née le 6 mars 1690, baptisée dans l'église Saint-Barthélemy le 10 mars., 15 décembre 1706; MC/ET/IV/330
    - DROUET (Jacques Antoine) architecte rue de la Tixeranderie § Constitution, 22 décembre 1706; MC/ET/IV/330
      Drouet, Jacques Antoine
    - Lucas (Guillaume), marchand orfèvre joaillier § Donation à .., 19 janvier 1707; MC/ET/IV/330
    - Potier d'étain § Jean Gay, vigneron à Nantoure, met en apprentissage pour 6 ans son fils Jean 15 ans 1/2 avec Mathurin Motheux, moyennant 100 livres. l'apprenti sera logé, nourri, blanchi et vêtu., 23 janvier 1707; MC/ET/IV/330